臺灣苗栗地方法院民事簡易判決
110年度苗簡字第687號
原      告  劉建元  

被      告  A01       （真實姓名、住所詳如附錄對照表）
上列當事人間請求侵權行為損害賠償事件，本院於民國110年12
月22日言詞辯論終結，判決如下：
　　主  文
被告應給付原告新臺幣120,102元，及自民國110年10月14日起至
清償日止，按週年利率百分之5計算之利息。
訴訟費用由被告負擔。
本判決得假執行。
    事實及理由
壹、程序方面
　　被告經合法通知，未於言詞辯論期日到場，核無民事訴訟法
    第386條各款所列情形，爰依原告之聲請，由其一造辯論而
    為判決。
貳、實體方面
一、原告主張：被告能預見任意提供金融帳戶予他人使用，可能幫
    助詐欺犯罪集團詐騙社會大眾匯款至該帳戶內，即所謂之「
    人頭帳戶」，而淪為犯罪集團成員使用作為詐騙社會大眾之
    工具，竟仍以縱若有人持之以犯罪亦不違反其本意，而基於幫
    助詐欺取財之不確定故意，於民國109年3月13日下午3時25分
    前，與年籍不詳自稱「林顏媚」及「陳先生招募組」之人經由
    通訊軟體LINE聯繫後，約定提供一個金融帳戶供使用，每5天
    可領取新臺幣（下同）3,000元之報酬，如提供3個帳戶，可
    獲取額外獎金。被告為貪圖小利，於109年3月13日下午3時25分
    許，先依指示將其以未成年子女B01（真實姓名詳如附錄對照
    表）名義向中華郵政股份有限公司所開立帳號：000-0000000
    0000000號帳戶（下稱帳戶一）及未成年子女B02（真實姓名詳
    如附錄對照表）名義開立帳號：00000000000000（下稱帳戶
    二，並與帳戶一合稱系爭帳戶）郵政帳戶之金融卡更改為指定
    之密碼後，在苗栗縣○○鎮○○街000號「全家便利商店」新七囍店
    ，使用店內附設之多功能事務機列印寄送單後，隨即將系爭
    帳戶之存摺及金融卡寄送至指定之某全家便利商店。嗣該詐騙
    集團成員取得被告所寄送之系爭帳戶之存摺及金融卡後，即
    意圖為自己不法之所有，基於詐欺取財之犯意，於109年3月16
    日晚間8時42分許，以電話向原告佯稱其網路購物資料被誤植
    ，須透過APP及ATM操作方能解除信用卡分期扣款之設定云云
    ，致原告因而陷於錯誤，而依指示以網路銀行轉帳之方式於㈠
    同年月17日下午4時46分許及同日下午5時47分許，分別匯款2
    9,987元及9,002元至帳戶一、㈡同年月17日下午5時30分許、
    同年月18日下午4時40分及同年月18日下午4時42分，分別匯款
    40,998元、30,103元及10,012至帳戶二。被告前開幫助詐欺
    之犯行，使原告受有合計120,102元（計算式：29,987＋9,00
    2＋40,998＋30,103＋10,012＝120,102）之損害。為此，爰依侵
    權行為之法律關係，提起本件訴訟等語。並聲明：（一）被
    告應給付原告120,102元，及自起訴狀繕本送達翌日起至清
    償日止，按週年利率百分之5 計算之利息。（二）願供擔保
    ，請准宣告假執行。
二、被告則未於言詞辯論期日到場，亦未提出書狀作任何聲明或
    陳述。
三、查原告主張之事實，有原告於警詢中之陳述、內政部警政署
    反詐騙諮詢專線紀錄表、玉山銀行存簿封面及內頁影本、上
    海商業儲蓄銀行存簿封面及內頁影本、帳戶一、二之客戶歷
    史交易清單影本等件在卷可稽（見臺灣士林地方檢察署109
    年度偵字第9671號卷第11-21、23-24、33-35、75-78、467-
    471頁）。而被告前開幫助詐欺之犯行，雖經臺灣苗栗地方
    檢察署檢察官以109年度偵字第6789號為不起訴處分，然不
    起訴之原因係因被告所為交付系爭帳戶之行為，業經本院以
    109年度苗簡字第765號刑事簡易判決（下稱系爭刑案）判處
    被告幫助犯詐欺取財罪，處拘役肆拾日，如易科罰金，以新
    臺幣壹仟元折算壹日，堪認被告確有為前開幫助詐欺之犯行
    ，並經本院依職權調取上開刑事全案卷宗核閱無訛。且被告
    就原告主張之事實，已於相當時期受合法通知，然於言詞辯
    論期日未到場，亦未提出書狀爭執，依民事訴訟法第280條
    第3項準用同法第1項規定，視同自認，自堪信為真實。
四、按因故意或過失，不法侵害他人之權利者，負損害賠償責任
    ；數人共同不法侵害他人之權利者，連帶負損害賠償責任；
    不能知其中孰為加害人者，亦同。造意人及幫助人，視為共
    同行為人，民法第184條第1項前段、第185條分別定有明文
    。又連帶債務之債權人，得對於債務人中之一人或數人或其
    全體，同時或先後請求全部或一部之給付，民法第273條第1
    項亦有明定。經查，被告將系爭帳戶之存摺、金融卡及密碼
    交付予他人，對於此可能為詐欺者用作詐欺取財之犯罪工具
    ，衡情應有預見，乃猶交付他人使用，顯有容任本件詐欺行
    為發生之幫助詐欺未必故意。被告既幫助他人對原告施行詐
    術，使原告陷於錯誤而受有損害，依前開規定，視為共同行
    為人，自應與詐騙犯罪者就原告所受損害負連帶賠償責任。
    是原告依侵權行為之法律關係，請求被告給付120,102元，
    自屬有據。
五、又給付無確定期限者，債務人於債權人得請求給付時，經其
    催告而未為給付，自受催告時起，負遲延責任；其經債權人
    起訴而送達訴狀，或依督促程序送達支付命令，或為其他相
    類之行為者，與催告有同一之效力；遲延之債務，以支付金
    錢為標的者，債權人得請求依法定利率計算之遲延利息；應
    付利息之債務，其利率未經約定，亦無法律可據者，週年利
    率為百分之5，民法第229條第2項、第233條第1項前段、第2
    03條分別定有明文。本件原告對被告之侵權行為損害賠償債
    權，核屬無確定期限之給付，經原告提起本件訴訟，該起訴
    狀繕本已於110年10月13日送達被告（見本院卷第23頁），
    惟被告迄未給付，則原告請求被告給付自起訴狀繕本送達之
    翌日即110年10月14日起至清償日止，按週年利率百分之5計
    算之利息，亦屬有據。
六、綜合上述，被告既有幫助他人為詐欺犯罪之行為，致原告受
    有120,102元之損害，則原告依侵權行為之法律關係，請求
    被告給付120,102元，及自110年10月14日起至清償日止，按
    週年利率百分之5計算之利息，為有理由，應予准許。
七、本件係依民事訴訟法第427條第1項規定適用簡易程序之訴訟
    ，所為被告敗訴之判決，依同法第389條第1項第3款規定，
    應依職權宣告假執行。原告雖陳明願供擔保聲請准為假執行
    ，惟該聲請自僅係促請職權發動，不另為准駁之諭知。
八、本件事證已臻明確，原告其餘攻擊防禦方法及所提證據，經
    審酌後，核與判決結果無影響，爰不一一論列，附此敘明。
九、訴訟費用負擔之依據：民事訴訟法第78條。
中　　華　　民　　國　 110　　年　　12  　月　　30　　日
                  苗栗簡易庭  法　官　何星磊
以上正本係照原本作成。
如對本判決上訴，須於判決送達後20日內向本院提出上訴狀。
如委任律師提起上訴者，應一併繳納上訴審裁判費。
                              書記官　李宜娟
中　　華　　民　　國　 110　　年　　12  　月　　30　　日